# 请教陈版：

提问人：凌晨四点半。 时间：2022-11-30 00:26:04
请教陈版：A公司现在持有对于B公司债权 3000 万元，该笔债权属于账外债权，当年没有确认收入和应收。现在B公司破产，A公司申报了债权 3000 万元并通过，最终破产重整A公司获得受偿1000 万元，不能调整期初数，是否能将 1000 万元直接计入投资收益（视为债务重组收益）

回答人：chenyiwei
首先以前年度未确认收入和应收账款应属于前期差错；其次如果追溯重述不切实可行，或者该错报的影响显著不重大的，则也可以接受“将 1000 万元直接计入投资收益（视为债务重组收益）”的未来适用更正办法。